臺灣臺南地方法院民事判決　八十九年度婚字第五八二號
　　原　　　告　甲○○
　　被　　　告　乙○○
右當事人間請求履行同居事件，本院判決如左：
    主  文
原告之訴駁回。
訴訟費用由原告負擔。
    事實及理由
一、本件原告起訴主張：兩造於西元二０００年二月二十五日（即民國八十九二月二
    十五日）於大陸地區浙江省舟山市公證處辦理結婚登記，原告並於同年三月二十
    二日依法向台南縣官田鄉戶政事務所辦理登記在案，婚後兩造並約定以原告之住
    所（即台南縣官田鄉南廓村南廓六號之八九）為履行同居之地，是被告乙○○於
    八十九年五月九日來台與原告履行同居義務，詎被告竟託辭來台水土不服，飲食
    及風俗不習慣等為由，吵著要返回大陸地區，惟經原告及家人安慰後，暫時撫平
    原告情緒，惟數日後再以同理由再度要求回大陸，並向原告允諾一個月後即可歸
    來，故於同年六月一日被告即自行搭機返回大陸，期間原告均以電話聯絡返台事
    宜，惟被告非但藉詞拖延，竟拒絕返回，迭經催促無效，為此，本於民法第一千
    零一條規定，請求被告應與原告同居等語，並提出財團法人海峽交流基金會驗證
    之結婚公證書一份、戶籍謄本一份為證。被告則均未於言詞辯論期日到場，復未
    提出任何證據資料供本院參酌。
二、按夫妻互負同居之義務，但有不能同居之正當理由者，不在此限，民法第一千零
    零一條亦有明文。本件原告起訴主張：兩造於西元二０００年二月二十五日於大
    陸地區浙江省舟山市公證處辦理結婚登記，原告並於同年三月二十二日依法向台
    南縣官田鄉戶政事務所辦理登記在案，婚後兩造並約定以原告之住所即台南縣官
    田鄉南廓村南廓六號之八九為履行同居之地，業據提出財團法人海峽交流基金會
    驗證之結婚公證書一份、戶籍謄本一份為證，固堪信為真實。惟被告已向浙江省
    舟山市定海區人民法院提起離婚訴訟，並經該院於西元二００一年七月十日判決
    准許兩造離婚在案，有原告提出之該院（２００１）定民初字第一五六號民事判
    決書一件影本附卷可憑，則被告既已取得與原告離婚之判決，其拒絕與原告同居
    ，自屬有正當理由。
三、按原告之訴，依其所述之事實，在法律上顯無理由者，法院得不經言詞辯論，逕
    以判決駁回之，民事訴訟法第二百四十九條第二項定有明文。本件依原告提出：
    被告已經訴請與原告離婚獲准，業如前述，則原告請求被告履行同居，在法律上
    顯無理由，爰不經言詞辯論，逕以判決駁回之。
四、結論，原告之訴為無理由，並依民事訴訟法第二百四十九條第二項、第七十八條
    判決如主文。
中　　　華　　　民　　　國　　九十一　　年　　　五　　　月　　　十六　　日
                                        臺灣臺南地方法院民事第三庭
~B法　　　官　李杭倫
右正本證明與原本無異
如不服本判決，應於送達後廿日內向本院提出上訴狀。
中　　　華　　　民　　　國　　九十一　　年　　　五　　　月　　　十六　　日
~B法院書記官　陳怡吟
